臺灣新竹地方法院民事簡易判決
111年度竹東簡字第204號
原      告  合作金庫商業銀行股份有限公司

法定代理人  雷仲達  
訴訟代理人  蕭世璋  
被      告  張用玖  

上列當事人間請求返還消費借貸款事件，於民國111 年11月15日
辯論終結，本院判決如下：
    主  文
被告應給付原告新臺幣肆拾參萬貳仟伍佰貳拾玖元，及如附表二
所示之利息及違約金。
訴訟費用由被告負擔。
本判決得假執行。
    事實及理由
壹、程序方面：
    按訴狀送達後，原告不得將原訴變更或追加他訴，但減縮應
    受判決事項之聲明者，不在此限，民事訴訟法第255 條第1 
    項但書第3 款定有明文。本件原告起訴時訴之聲明原為：被
    告應給付原告新臺幣（下同）439,189 元，及如附表一所示
    之利息、違約金；嗣於本院民國111 年11月15日言詞辯論期
    日中當庭以言詞就本金、利息、違約金部分減縮為如附表二
    所示（見本院卷第30頁），核原告上開所為，僅係減縮應受
    判決事項聲明，揆之首揭說明，尚無不合，應予准許。
貳、實體方面：
一、原告主張：被告於110 年9 月17日向原告申請青年創業啟動
    金貸款，借款金額為500,000元，借款期間自110 年9 月17
    日起至116 年9 月17日止，利息則按中華郵政股份有限公司
    二年期定期儲金機動利率加計週年利率0.575%計算（目前為
    週年利率1.795%），並隨前開利率調整而調整，且約定自借
    款日起依年金法按月平均攤還本息，被告如未按期攤還本息
    時，除仍按原約定利率計付遲延利息外，逾期在6 個月以內
    償還者，尚應依上開利率10%加付違約金，逾期超過6 個月
    者，則應依上開利率20%加付違約金，並約定如有任何一宗
    債務不依約清償本金或付息等情形，債務視為全部到期。詎
    被告未依約清償，依約應視同全部到期，迭催未理，迄尚積
    欠原告本金432,529 元及利息、違約金未清償。為此，爰依
    消費借貸之法律關係提起本件訴訟。並聲明：如主文第1 項
    所示。
二、被告則以：伊於今年10月份已有還一筆錢給原告了，目前無
    力償還等語置辯。並聲明：原告之訴駁回。
三、得心證之理由:
  ㈠原告主張之前揭事實，業據提出與其所述相符之借款契約、
    放款相關貸放及保證資料查詢單等件影本為證，且被告亦承
    認有欠該筆債務，自堪信原告之主張為真實。至被告辯稱其
    現無力清償乙節，惟有無資力償還，乃係執行問題，不得據
    為不負履行義務之抗辯，是被告上開所辯，自無可採。
　㈡按消費借貸之借用人應於約定期限內，返還與借用物種類、
    品質、數量相同之物；遲延之債務，以支付金錢為標的者，
    債權人得請求依法定利率計算之遲延利息。但約定利率較高
    ，仍從其約定利率；當事人得約定債務人於債務不履行時，
    應支付違約金，民法第478 條前段、第233 條第1 項及第25
    0 條第1 項分別定有明文。被告既向原告借款尚未清償完畢
    ，依約即有清償借款本金、利息暨違約金之義務，從而，原
    告依消費借貸之法律關係，請求被告給付如主文第1項所示
    之金額、利息及違約金，即無不合，應予准許。
四、本件係就民事訴訟法第427 條第1 項訴訟適用簡易程序所為
    被告敗訴之判決，爰依同法第389 條第1 項第3 款規定依職
    權宣告假執行。
五、本件事證已臻明確，兩造其餘之攻擊防禦方法及所提證據，
    於判決結果不生影響，爰不一一論列，附此敘明。
六、訴訟費用負擔之依據：民事訴訟法第78條。
中　　華　　民　　國　　111 　年　　12　　月　　15　　日
                  竹東簡易庭  法　官　黃致毅　
以上正本係照原本作成。
如不服本判決，須於判決送達後20日內向本庭提出上訴狀（應按
他造當事人之人數附繕本）；如委任律師提起上訴者，應一併繳
納上訴審裁判費。
中　　華　　民　　國　　111 　年　　12　　月　　15　　日
                              書記官　蕭宛琴　
　　　　　　　　　　　　　　　
附表一：
編號 計息本金 （新臺幣） 利息起訖日及週年利率 (民國)  違約金起訖日及利率 (民國) 1 21,259元 自111年8月17日起至清償日止 1.795% 自111年9月18日起至清償日止，逾期在6個月以內者，按左列利率10%，逾期超過6個月者，按左列利率20%計算之違約金 2 417,930元 自111年6月17日起至111年6月21日止 1.845% 自111年7月18日起至清償日止，逾期在6個月以內者，按左列利率10%，逾期超過6個月者，按左列利率20%計算之違約金   自111年6月22日起至清償日止 1.795%  合計：439,189元     
附表二：
編號 計息本金 （新臺幣） 利息起訖日及週年利率 (民國)  違約金起訖日及利率 (民國) 1 20,921元 自111年9月17日起至清償日止 1.795% 自111年10月18日起至清償日止，逾期在6個月以內者，按左列利率10%，逾期超過6個月者，按左列利率20%計算之違約金 2 411,608元 自111年7月17日起清償日止 1.795% 自111年8月18日起至清償日止，逾期在6個月以內者，按左列利率10%，逾期超過6個月者，按左列利率20%計算之違約金 合計：432,529元